# 基金

提问人：zoujiecpa 时间：2020-02-09 09:56:34
请教陈老师：基金管理公司与基金公司的区别？企业投资基金管理公司、基金公司会计处理有何不同呢？非常感谢陈老师指导

回答人：chenyiwei
基金管理公司是为基金（可能采用契约式、公司制或者合伙企业等多种不同法律形式）提供关键管理人员服务的机构，其本身一般不进行对外投资，收益来源主要是收取的管理费和超额收益分成等。一般会在所管理的基金中有较小比例（如 1 ％）的投资（在合伙制基金中通常担任普通合伙人），也可以就该部分投资获取投资收益，但如前所述，投资收益不是其主要收益来源。
基金管理公司不是投资性主体。